# 借款费用暂停资本化

提问人：安好 时间：2021-12-29 21:31:39
请教陈版，工程在 2020 年 12 月 1 日开始非正常中断， 2021 年 1 月 31 日完成 2020 年报表编制， 2020 年 12 月这 1 个月的借款费用予以资本化处理。
非正常中断直到 2021 年 5 月 30 日才结束，那么 2020 年 12 月 1 日到 2021 年 5 月 30 日这 6 个月的借款费用都应该费用化，那么要把 2020 年 12 月份和 2021年 1 月份已经资本化的借款费用冲回吧？冲回 2020 年 12 月份资本化的借款费用属于前期差错更正还是正常的会计处理？
谢谢！

回答人：chenyiwei
建议整个非正常中断期间的借款费用全部费用化。
对于 2020 年 12 月已资本化的借款费用，如果当初无法合理预见到如此长的中断时间（例如因疫情等不可抗力因素导致），则 2020 年度不属于差错， 2021 年内冲回前期 12 月资本化的借款费用的影响，应计入 2021 年度的损益。